臺灣雲林地方法院刑事裁定
111年度聲字第318號
聲  請  人  
即  被  告  谷嘉玲


選任辯護人  楊沛錦律師
上列聲請人聲請發還扣押物（本院110年度原訴字第10號），本
院裁定如下：
    主  文
聲請駁回。
    理  由
一、聲請意旨略以：扣案之被告使用的手機與本案無關，無證據
    顯示該手機與本案犯行具直接關聯，應無留存之必要，且該
    手機內有許多被告拍攝被害人之照片，可能有被害人於被告
    姑姑家中因玩學步車造成頸部接近太陽穴受傷痕跡之影像留
    存，換言之，留存該手機並無助於檢察官發現與犯罪有關之
    證據，卻有利於被告之防禦權，懇請法院准予發還予被告等
    語。
二、按可為證據或得沒收之物，得扣押之；扣押物若無留存之必
    要者，不待案件終結，應以法院之裁定或檢察官命令發還之
    。扣押物因所有人、持有人或保管人之請求，得命其負保管
    之責，暫行發還；扣押物未經諭知沒收者，應即發還。但上
    訴期間內或上訴中遇有必要情形，得繼續扣押之，刑事訴訟
    法第133條第1項、第142條、第317條分別定有明文。而所謂
    扣押物無留存之必要者，乃指非得沒收之物，且又無留作證
    據之必要者，始得依前開規定發還；倘扣押物尚有留存之必
    要者，即得不予發還；又該等扣押物有無留存之必要，並不
    以係得沒收之物為限，且有無繼續扣押必要，應由審理法院
    依案件發展、事實調查，予以審酌（最高法院111年度台抗
    字第125號裁定意旨參照）。
三、經查，警方查扣被告所有之上開手機1 支，檢察官已於本院
    111年1月28日準備程序時主張引用作為本案證據，且函覆稱
    「就被告之犯罪情節及手機內對話內容，仍待調查」，又本
    案雖然經過本院於111年6月21日、7月15日兩次開庭勘驗上
    開手機中相關通訊軟體對話與照片，將與本案相關之重要對
    話與照片擷取、列印附卷，但是，當時並未詳細查閱該手機
    內全部照片與拍攝日期，也無法一一查閱該手機內所有對話
    內容，有鑑於本案將來仍有相關證人待交互詰問，有必要留
    存該手機資料來互為查證核實，則本院若在本案判決前，即
    逕予發還被扣押之手機，恐有礙將來本案審理，故在本案判
    決前，仍有留存以供審認之必要，無從逕發還該扣押物。因
    此，聲請人向本院聲請發還扣押物，為無理由，應予駁回。
    至於辯護人及被告主張之防禦權，可以再度透過向法院聲請
    勘驗該手機資料來行使，尚無妨害。
四、依刑事訴訟法第220條，裁定如主文。
中　　華　　民　　國　　111 　年　　7 　　月　　29　　日
                  刑事第四庭  審判長法  官  梁智賢
　　　　　　　　　
                                    法  官  陳雅琪
　　　　　　　　　　　　　　　　　　
                                    法  官  張恂嘉
以上正本證明與原本無異。　　　　　　　　　　　　　　　　
如不服本裁定，應於裁定送達後5日內向本院提出抗告狀（須附
繕本）。
                                    書記官  蘇靜怡
中　　華　　民　　國　　111 　年　　7 　　月　　29　　日